# 请教陈版主定增中介费现金流问题

提问人：damon0306 时间：2016-03-26 17:38:29
陈老师，定向增发的审计、评估、律师、券商费用，冲减募集资金发行溢价，那这部分中介费的现金流如何列报呢？

回答人：chenyiwei
除了直接从募集资金中扣除的承销费是直接冲减“吸收投资收到的现金”以外，其余各项在实务中做法不一，有作为经营活动和筹资活动等不同做法，个人倾向于作为“支付的其他与筹资活动有关的现金”。